Minutes et répertoires du notaire Catherin FARDEAU, 1569 - 1573 (étude XXXIII)
Archives nationales
- Minutes de Catherin FARDEAU, 1569 - 1573; MC/ET/XXXIII/54 - MC/ET/XXXIII/58
  - Minutes. 1569, MC/ET/XXXIII/54; registre. Document détérioré.
    - Accord accordant un délai jusqu'à la Saint-Rémy 1569 pour vider la maison où elle demeure à Jeanne Dolet, veuve de Louis Le Gayt, dont est propriétaire Denise Barbe, veuve de Claude Zoline, docteur régent en médecine., 7 juin 1569; MC/ET/XXXIII/54
      accord; Barbe, Denise; Dolet, Jeanne; Le Gayt, Louis; Zoline, Claude; docteur d'université
    - Testament d'Antoinette de Courtenay, dame de Saint-Cyr près d'Etampes (91), veuve de François Du Monceau, porte-enseigne des gentilhommes de la maison du Roi, ' non retenu de maladie '., 13 juin 1569; MC/ET/XXXIII/54
      testament; Courtenay, Antoinette de; Du Monceau, François
    - Testament de Jean Moustier, chantre du Roi, logé à l'hôtel de Lagnis, rue Traversine près la rue Saint-Victor, ' gisant au lit, malade '., 17 juin 1569; MC/ET/XXXIII/54
      testament; Traversine (rue); Moustier, Jean
    - Transport de bail à loyer à Guy Du Faur seigneur de Pibrac, conseiller du roi, avocat au parlement, par Jacques Bonnefoy, procureur au parlement, d'une maison sise rue des Bernardins, ce transport sera effectif dès que ledit Bonnefoy aura trouvé une autre demeure à louer., 20 juin 1569; MC/ET/XXXIII/54
      Histoire littéraire XVIe siècle, par Catherine Grodecki, Madelaine Jurgens, Pierre-Yves Louis, Xenia Pamfilova, 1972-1994 (fichier papier entièrement dématérialisé; voir contexte dans le Plan d’orientation général - Notaires de Paris, guides thématiques du Minutier).
      Date de création de la notice: 2012
      cession; Bernardins (rue des); Du Faur de Pibrac, Guy; Bonnefoy, Jacques; avocat au parlement (Ancien Régime); procureur de justice (Ancien Régime)
    - Contrat de mariage entre Raoulin Regnard, praticien à Paris, rue de La Huchette, et Guillemette de Voye, âgée de 30 ans, fille de Barbe Rion, veuve de Laurent de Voye, maître maçon à Paris., 27 juin 1569; MC/ET/XXXIII/54
      contrat de mariage; Regnard, Raoulin; Voye, Guillemette de; Rion, Barbe; Voye, Laurent de; juriste; maçon
    - Bail pour 3 ans de la Saint-Rémy 1569 et moyennant 85 livres par an d'une maison à Paris, rue des Anglois, faisant l'un des coins de la rue du Plâtre, par Denise Barbe, veuve de Claude Zoline, docteur régent en médecine, et tutrice de ses enfants, à Jacqueline Blute, veuve de Nicolas Moisyon, tonnelier à Paris., 9 juillet 1569; MC/ET/XXXIII/54
      bail; Anglais (rue des); Plâtre (rue du); Barbe, Denise; Blute, Jacqueline; Moision, Nicolas; Zoline, Claude; docteur d'université; tonnelier
    - Donation mutuelle de tous leurs biens entre Pierre Dumoustier, marchand bourgeois de Paris, et Perrette Laillier, sa femme., 19 juillet 1569; MC/ET/XXXIII/54
      donation; Dumoustier, Pierre; Laillier, Perrette; commerçant
    - Promesse par Antoine Lagalle, premier régent du collège de Calvi, à François Chaussière, dialecticien du collège Sainte-Barbe et principal du collège d'Harcourt, de régenter en la première classe du collège d'Harcourt durant un an à partir de la Saint-Rémy 1569 moyennant sa nourriture, deux chambres et 40 livres., 24 juillet 1569; MC/ET/XXXIII/54
      promesse; Harcourt (collège d'); Sainte-Barbe (collège); Lagalle, Antoine; Chaussière, François; directeur d'établissement d'enseignement; enseignant
    - Quittance de 600 livres par les procureurs des enfants mineurs de Louis Royer et Françoise Le Houx ayant droits de Jean Bredou, procureur en Parlement et duc au greffe civil du Parlement, pour le rachat de 50 livres constituées le 6 juillet 1563 devant Jacques Chappelois et Jean Cruce, notaires au Châtelet, au collège des Cholets par les mains de Nicolas Le Maire, procureur, Antoine Le Vasseur et Jacques Thibault Buteux, boursiers du collège., 27 juillet 1569; MC/ET/XXXIII/54
      quittance; Cholets (collège des); Royer, Louis; Le Houx, Françoise; Bredou, Jean; Chappelois, Jacques; Cruce, Jean; le Maire, Nicolas; Le Vasseur, Antoine; Thibault, Jacques; procureur de justice (Ancien Régime); étudiant
    - Testament de Sire Phillebert Gobelin, l'aîné, marchand teinturier à Saint-Marcel, époux de Marie Augrain, ' en bonne prospérité et santé de son corps '., 5 août 1569; MC/ET/XXXIII/54
      testament; Saint-Marcel (faubourg); Gobelin, Sire Phillebert l'aîné; Augrain, Marie; commerçant; teinturier blanchisseur
    - Bail pour 9 ans de la Saint-Rémy 1569 et moyennant 45 livres par an d'une maison sise à Paris, rue des Carmes, L'Image Saint-Claude, par le collège de Laon représenté par Guillaume Gaillard, docteur en théologie, principal; Claude Gellée, bachelier en médecine, Antoine Baron, Charles Tacquereau, procureur, Jean Nanteuil, Antoine Pot, Nicolas Juste et Henry Brisebarre, boursiers, à Jean Mauger, marchand fripier, bourgeois de Paris., 6 août 1569; MC/ET/XXXIII/54
      bail; Laon (collège de); Carmes (rue des); Saint-Claude (image); Gaillard, Guillaume; Gelée, Claude; Baron, Antoine; Tacquereau, Charles; Nanteuil, Jean; Pot, Antoine; Juste, Nicolas; Brisebarre, Henry; Mauger, Jean; docteur d'université; directeur d'établissement d'enseignement; enseignant; bachelier; étudiant; brocanteur
    - Promesse par Dominique Bourgoing, maître ès arts, à François Chauvecire, principal du collège d'Harcourt comme procureur de Jacques de Bigot, principal du collège de Saint-Clément à Nantes en Bretagne, de régenter, durant un an de la Saint-Rémy 1569, la première classe dudit collège de Nantes, moyennant sa nourriture, son logement et 50 écus d'or. Et désistement par Bourgoing du 9 septembre 1569., 11 août 1569 - 9 septembre 1569; MC/ET/XXXIII/54
      Précisions sur les lieux: Nantes (Loire-Atlantique)--Saint-Clément (collège)
      promesse; renonciation; Nantes (Loire-Atlantique); Bigot, Jacques de; Bourgoing, Dominique; Chauvecire, François; directeur d'établissement d'enseignement; enseignant
    - Constitution moyennant 450 livres de 37 livres 10 sols de rente à maître Nicole Allain, bachelier en la faculté de médecine de Paris, par Baptiste Thiercelyn, évêque de Luçon en Poitou, seigneur de La Roche du Maine en Anjou et de la Chataigneraye en Touraine, et par Pierre Dreux, abbé de Notre-Dame de Han et chanoine de Paris., 16 août 1569; MC/ET/XXXIII/54
      Collèges et université de Paris au XVIe siècle (env. 9000 actes), par Madeleine Jurgens, Pierre-Yves Louis, Agnès Masson et Xenia Pamfilova, v. 1950, 1985-1994 (fichier papier entièrement dématérialisé; voir contexte dans le Plan d’orientation général - Notaires de Paris, guides thématiques du Minutier).
      constitution de rente; Luçon (Vendée); Prinçay (Vienne); Allain, Nicole; Thiercelyn, Baptiste; bachelier; abbé; chanoine
    - Contrat de mariage entre Denis Havart, couturier à Paris, rue et paroisse Saint-Séverin, et Nicole Rallier, veuve de Guillaume Danetz, boutonnier et mercier à Paris. Et quittance du 25 août 1569., MC/ET/XXXIII/54
      contrat de mariage; Saint-Séverin (rue); Havart, Denis; Rallier, Nicole; Danetz, Guillaume; tailleur d'habits
    - Vente moyennant 4.500 livres par André de Rebuffe, maître du logis de la Reine et commissaire des guerres, époux de Suzanne Desrues, précédemment veuve de Jean Desgretz, valet de chambre ordinaire du Roi, à Yves Mascot, marchand-et-bourgeois-de-Paris, d'une maison à Paris, Place Maubert, ' l'Ecu de France ' aboutissant par derrière rue Perdus, tenant d'une part à la Maison du Papegault (à MM de Saint-Victor) et d'autre part à Monsieur Jean Huguet., 28 août 1569; MC/ET/XXXIII/54
      Personnages, métiers, lieux, 1552-1589, étude XXXIII (567 actes), par Pierre-Yves Louis, 1991-1994 (fichier papier entièrement dématérialisé; voir contexte dans le Plan d’orientation général - Notaires de Paris, guides thématiques du Minutier).
      Date de création de la notice: 2005
      acte de vente; Ecu de France (enseigne de l'); Maubert (place); Rebuffe, André de; Desrues, Suzanne; Degretz, Jean; Mascot, Yves; Huguet, Jean; commissaire des guerres (Ancien Régime); officier de la Chambre du roi (Ancien Régime); commerçant
    - Vente moyennant 550 livres au collège Saint-Bernard (par Frère Jean Galland, docteur en théologie, procureur) par Philippe Habert, avocat en Parlement (propriétaire par le décès de Philippe Habert, son père et partage avec ses cohéritiers) d'une place et chantier, close de murs mais soumis au droit de passage de l'église et du collège, sise rue des Bernardins, entre maître François Oudineau, procureur en Parlement, et demoiselle Barbe de La Tour, veuve de Guillaume Boraux, notaire et secrétaire du Roi et tenant par derrière à l'église et jardin du collège., 2 septembre 1569; MC/ET/XXXIII/54
      acte de vente; Bernardins (collège des); Bernardins (rue des); Galland, Jean; Habert, Philippe; Oudineau, François; La Tour, Barbe de; Boraux, Guillaume; docteur d'université; avocat au parlement (Ancien Régime); notaire
    - Vente moyennant 160 livres par Lancelot Le Camus, bedel de la Nation de Picardie, à Louis Gaudin, maçon, tailleur de pierre à Forges (91) près Limours, d'une maison, cour, appenti, étable et jardin sise à Forges, au carrefour et près de l'église., 17 septembre 1569; MC/ET/XXXIII/54
      acte de vente; Forges-les-Bains (Essonne); Gaudin, Louis; Le Camus, Lancelot; huissier; maçon; tailleur de pierre
    - Bail pour 5 ans de la Saint-Rémy 1569 et moyennant 40 livres par an, par François Chaussière, principal du collège d'Harcourt, à Jean Haudierne, jardinier, demeurant au faubourg Saint-Marcel, rue de Coifeaux, époux de Jeanne Corolle, d'une maison, cour et jardin assis sur les fossés entre les Portes Saint-Marcel et Saint-Jacques, près le Temple de Jérusalem., 20 septembre 1569; MC/ET/XXXIII/54
      bail; Coipeaux (rue); Jérusalem (temple de); Saint-Jacques (porte); Saint-Marcel (faubourg); Saint-Marcel (porte); Chaussière, François; Corolle, Jeanne; Haudierne, Jean; jardinier; directeur d'établissement d'enseignement; enseignant
    - Donation, avec revenus d'usufruit, de tous ses biens meubles et héritages immeubles par Pantaléon Passerat, marchand demeurant à Troyes-en-Champagne, 10, à son fils, Jean Passerat, docteur en droit, et à sa fille, Nicole Passerat., 20 septembre 1569; MC/ET/XXXIII/54
      donation; Troyes (Aube); Passerat, Jean; Passerat, Nicole; Passerat, Pantaléon; docteur d'université; commerçant
    - Titre nouvel par le collège de Navarre pour 8 deniers parisis de cens dû au chapitre de Paris pour un petit jardin au bout de la rue des Murs, entre les deux maisons du Petit Navarre et tenant à Simon Syon qui doit le surplus des 9 sols parisis de cens., 20 septembre 1569; MC/ET/XXXIII/54
      titre nouvel; Navarre (collège de); Petit Navarre (hôtel du); Murs (rue des); Syon, Simon
    - Contrat de mariage entre Michel Mignot, maître pâtissier et oublier à Paris, rue Saint-Antoine, et Michelle Meze, fille de François Meze, marchand bourgeois de Paris, et Isabeau Le Doyen. Et quittance de dot du 25 octobre 1569., 2 octobre 1569; MC/ET/XXXIII/54
      contrat de mariage; Saint-Antoine (rue); Mignot, Michel; Meze, Michelle; Meze, François; Le Doyen, Isabeau; pâtissier; commerçant
    - Quittance par Claude Becquet, boursier théologien du Collège de Navarre, à maître Jacques Naudot, principal des grammairiens du Collège de Navarre, de 300 livres pour le rachat de 25 livres de rente, faisant moitié de 50 qui lui avaient été constituées le 29 août 1566 par contrat Croizet et Franquelin., 9 octobre 1569; MC/ET/XXXIII/54
      quittance; Navarre (collège de); Becquet, Claude; Naudot, Jacques; étudiant; étudiant; directeur d'établissement d'enseignement; enseignant
    - Contrat de mariage entre Gilles Dambremont, juré, mouleur de bois à Paris, et Nicole Vatable, fille de Nicolas Vatable et de Nicole de Caigny, et nièce de Jean Godaire, grand bedel de la Nation d'Allemagne, à cause de Marie Maire, sa femme, sœur de Marguerite Maire, veuve d'Adrian de Caigny, aïeule maternelle de la future., 9 octobre 1569; MC/ET/XXXIII/54
      contrat de mariage; Dambremont, Gilles; Vatable, Nicole; Vatable, Nicolas; Caigny, Nicole de; Godaire, Jean; Maire, Marie; Maire, Marguerite; Caigny, Adrian de
    - Marché par Séverin Chabin, voiturier par terre à Paris, rue Saint-Nicolas-du-Chardonnet, avec Jean Gaillard, Jean Alain et Jean Cornet, marchands et bourgeois de Paris, commissaires établis par justice pour l'année présente, pour vider les ordures du quartier du Mont-Saint-Hilaire durant un an à compter du jour de la Saint-Rémy moyennant 310 livres., 12 octobre 1569; MC/ET/XXXIII/54
      marché; Saint-Nicolas-du-Chardonnet (rue); Mont-Saint-Hilaire (hameau); Chabin, Séverin; Gaillard, Jean; Alain, Jean; Cornet, Jean; transporteur de marchandises; commerçant
    - Vente moyennant 800 livres et 10 écus d'or de l'office d'huissier du Roi aux requêtes du Palais par Marie Le Tourneur, femme et procureur de Roger Bougard, huissier ordinaire du Roi aux requêtes de l'hôtel, à Vincent Pirouet, clerc de Nicolas Hector, seigneur de Pérouse, 13 octobre 1569 - 23 janvier 1570; MC/ET/XXXIII/54
      Et quittance du 23 Janvier 1570.
      acte de vente; Le Tourneur, Marie; Bougard, Roger; Pirouet, Vincent; Hector, Nicolas; huissier de justice
    - Bail pour un an de la Saint-Martin d'hiver 1569 et moyennant 30 sols tournois d'une petite chambre, d'une étable et d'un jardinet dépendant de sa maison à Gentilly, 94 par Denise Barbe, veuve de Claude Zoline, régent de la Faculté de médecine, à Jean Teneur, laboureur à Gentilly., 18 octobre 1569; MC/ET/XXXIII/54
      bail; Gentilly (Val-de-Marne); Barbe, Denise; Teneur, Jean; Zoline, Claude; agriculteur
    - Testament de Pierre de La Rocque, notaire royal de Salvyac en Quercy, y demeurant, de présent gisant au lit, malade à l'hôtel de l'Image Saint-Jacques, rue des Trois Portes près la Place Maubert., 23 octobre 1569; MC/ET/XXXIII/54
      testament; La Rocque, Pierre de
    - Bail pour 9 ans de la Saint-Martin 1569 et moyennant 42 livres 4 sols tournois de 83 arpents de terre à Amilly par le collège du Cardinal-Lemoine à Etienne Logie, cordonnier à Amilly et Denise Maron, sa femme., 31 octobre 1569; MC/ET/XXXIII/54
      bail; Cardinal Lemoine (collège du); Amillis (Seine-et-Marne); Logie, Etienne; Maron, Denise; cordonnier
    - Bail pour 6 ans de Noël 1569 et moyennant 30 livres par an par le collège des Bernardins à Guy Du Faur, seigneur de Pibrac, avocat du Roi en Parlement, d'une place close de murs, sise rue des Bernardins, acquise dernièrement de Philippe Habert, avocat en Parlement., 2 novembre 1569; MC/ET/XXXIII/54
      bail; Bernardins (collège des); Bernardins (rue des); Du Faur, Guy; Habert, Philippe; avocat au parlement (Ancien Régime)
    - Testament d'Antoine Cotte, marchand demeurant au faubourg Saint-Marcel, et de Guillemette Heron, sa femme., 5 novembre 1569; MC/ET/XXXIII/54
      testament; Saint-Marcel (faubourg); Cotte, Antoine; Heron, Guillemette; commerçant
    - Bail pour 6 ans de Noël 1569 et moyennant 110 livres d'une maison à Paris, au Mont Sainte-Geneviève, ' Le Berceau ', où demeure présentement Jean de Laistre, maître cordonnier, par le collège de Navarre à Pierre Thomas, marchand mercier, bourgeois de Paris., 5 novembre 1569; MC/ET/XXXIII/54
      bail; Navarre (collège de); Montagne-Sainte-Geneviève (hameau); Laistre, Jean de; Thomas, Pierre; cordonnier; commerçant
    - Contrat de mariage entre Jean Lestourneau, marchand, bourgeois de Paris, et Jeanne Delaistre, fille de Perrette Coulon, veuve de Sire Jean Delaistre, marchand-et-bourgeois-de-Paris. Et quittance de dot du 27 janvier 1570., 27 novembre 1569; MC/ET/XXXIII/54
      contrat de mariage; Lestourneau, Jean; Delaistre, Jeanne; Coulon, Perrette; Delaistre, Jean; commerçant
    - Délivrance de legs et fondation en l'église Saint-Étienne-du-Mont par Thomas Périer, notaire au Châtelet, et Marguerite Du Haulsois, sa femme, en exécution du testament de Françoise Boucher, veuve en premières noces de Jean Du Haulsois, notaire au Châtelet, et en secondes noces de François Cartault., 29 novembre 1569; MC/ET/XXXIII/54; fol.0398 à 0400
      Notaires des XVIe-XVIIIe siècles (4153 actes), par Claire Béchu, Catherine Grodecki, Marie-Antoinette Fleury, Madeleine Jurgens, Marie-Françoise Limon-Bonnet, Pierre-Yves Louis, Xenia Pamfilova, Isabelle Pebay, v. 1950, 1986-1994 (fichier papier entièrement dématérialisé; voir contexte dans le Plan d’orientation général - Notaires de Paris, guides thématiques du Minutier).
      délivrance de legs; fondation pieuse; Saint-Etienne-du-Mont (église); Périer, Thomas; Du Haulsois, Marguerite; Boucher, Françoise; Du Haulsois, Jean; Cartault, François; notaire
    - Vente par le collège de Navarre à Jacques Le Febvre, marchand, de la coupe de 4 arpens de bois en la forêt de Ris (Orangis, 91). Prix illisible (et du même jour autre coupe de 80 arpens de tailles)., 16 décembre 1569; MC/ET/XXXIII/54
      acte de vente; Navarre (collège de); Le Febvre, Jacques; commerçant
  - Minutes. 1570, MC/ET/XXXIII/55; registre
    - Bail pour 6 ans de Noël 1569 et moyennant 24 livres et 6 fromages-de-Brie par an par Pierre Lanier, recteur de l'université, chapelain de la Chapelle-Sainte-Phare en la collégiale de Champeaux, à Louis Naudier, laboureur à Fouju, près Champeaux (77) de toutes les terres et prés appartenant à ladite chapelle Saint-Phare, 7 janvier 1570; MC/ET/XXXIII/55
      Précisions sur les lieux: Champeaux (Seine-et-Marne)--Collégiale (chapelle Sainte-Phare)
      bail; Champeaux (Seine-et-Marne); Fouju (Seine-et-Marne); Lanier, Pierre; Naudier, Louis; agriculteur; recteur d'université
    - Bail pour 6 ans de la Saint-Martin 1569 et moyennant 16 livres par Jean Huguet, docteur régent en la faculté de médecine de Paris, à Zorobabel Beauquesne, laboureur au Bas-Montgé-sous-Dammartin (77), époux de Catherine Cahart, d'une maison, cour, étable, jardin, grange, sise en la grande rue du Bas-Montgé (77)., 8 janvier 1570; MC/ET/XXXIII/55
      Précisions sur les lieux: Montgé-en-Goële (Seine-et-Marne)--Grande Rue
      bail; Montgé-en-Goële (Seine-et-Marne); Beauquesne, Zorobabel; Cahart, Catherine; Huguet, Jean; docteur d'université; agriculteur
    - Quittance de 40 livres par Nicole Carré, prêtre, procureur et receveur du collège des Bernardins, à Bastien Naudier, demeurant à Champeaux époux de Jeanne Jan, veuve en premières noces de Denis Mercier et en secondes noces de Valentin Macon, sur 90 livres, à quoi ont été remis les réparations à faire à la ferme de Beneau, près de Champeaux, appartenant au collège., 19 janvier 1570; MC/ET/XXXIII/55
      quittance; Bernardins (collège des); Champeaux (Seine-et-Marne); Carré, Nicole; Naudier, Bastien; Jan, Jeanne; Mercier, Denis; prêtre; comptable
    - Contrat de mariage entre Jean Le Hourt, marchand drapier à Chastres-sous-Montlhéry [: Arpajon, 91] et Marguerite Le Charpentier, veuve de Pierre Gaultier, marchand audit Chastres, et fille de Sire Nicolas Charpentier, marchand au faubourg Saint-Marcel., 23 janvier 1570; MC/ET/XXXIII/55
      contrat de mariage; Saint-Marcel (faubourg); Le Hourt, Jean; Le Charpentier, Marguerite; Gaultier, Pierre; Charpentier, Nicolas; négociant; commerçant
    - Bail pour 9 ans de la Saint-Martin d'hiver 1569 et moyennant 20 livres par an de tous les droits de cens et rente appartenant au collège du Cardinal-Lemoine sur 4 arpens de terre sis près les fossés de Nogent-sur-Seine, baillés à rente en 34 prises à charge de bâtir, à Nicolas Mozart, marchand à Nogent-sur-Seine., 4 février 1570; MC/ET/XXXIII/55
      bail; Cardinal Lemoine (collège du); Nogent-sur-Seine (Aube); Mozart, Nicolas; commerçant
    - Bail à rente moyennant 25 sols par an d'un quartier et demi de vigne en 2 pièces à Bry-sur-Marne par Charles Coray, principal du collège de Cornouailles, et Yves Tyec, procureur, à Jean Le Roux, marchand de vins au faubourg Saint-Victor., 4 février 1570; MC/ET/XXXIII/55
      bail; Cornouaille (collège de); Saint-Victor (faubourg); Bry-sur-Marne (Val-de-Marne); Coray, Charles; Tyec, Yves; Le Roux, Jean; directeur d'établissement d'enseignement; enseignant; commerçant
    - Compte de tutelle rendu par Denise Barbe, veuve de Claude Zoline, docteur régent en médecine, à son neveu Jean Barbe, marchand drapier et chaussetier, fils de Nicolas Barbe et de Marie Meulan et héritier de Jacques, Jean le jeune et Nicolas Barbe, ses frères, décédés ou disparus. Et déclaration de nullité du 10 Juillet 1570., 6 février 1570 - 10 juillet 1570; MC/ET/XXXIII/55
      compte; déclaration; Barbe, Denise; Barbe, Jacques; Barbe, Jean; Barbe, Nicolas; Meulan, Marie de; Zoline, Claude; fabricant d'accessoires vestimentaires; docteur d'université; négociant
    - Donation mutuelle entre Guillaume de Baillon, maître ordinaire des comptes, et Marie Seguyer, sa femme., 10 février 1570; MC/ET/XXXIII/55
      donation; Baillon, Guillaume de; Seguyer, Marie; magistrat; comptable
    - Bail pour 9 ans de la Saint-Martin 1572 et moyennant 60 livres par le collège du Cardinal-Lemoine, à Nicolas Vredaine, laboureur à Moury près de Corbeil, de maisons et héritages à Moury., 11 février 1570; MC/ET/XXXIII/55
      bail; Cardinal Lemoine (collège du); Mouy (Oise); Vredaine, Nicolas; agriculteur
    - Bail pour 4 ans de Noël 1569 et moyennant 18 livres par an par Nicole Gaultier, principal du collège d'Arras, à Nicolas Nenard, laboureur à Clichy et Pierre Duchesne, pêcheur au Port Saint-Denis, de l'Ile de la Reine assise entre Clichy et Asnières., 12 février 1570; MC/ET/XXXIII/55
      bail; Arras (collège d'); Clichy-sous-Bois (Seine-Saint-Denis); Saint-Denis (Seine-Saint-Denis); Gaultier, Nicole; Nenard, Nicolas; Duchesne, Pierre; directeur d'établissement d'enseignement; enseignant; agriculteur; marin-pêcheur
    - Contrat de mariage entre Simon Guebillon, tavernier à Paris, et Marie de Laulge, veuve de Michel Syonneau, marchand bourgeois de Paris., 16 février 1570; MC/ET/XXXIII/55
      contrat de mariage; Guebillon, Simon; Laulge, Marie de; Syonneau, Michel; restaurateur; commerçant
    - Titre nouvel par Jacques Delacroix, docteur régent en la faculté de médecine de Paris, au profit de l'hôpital des Quinze-Vingts qui a droit de prendre tous les ans, à la Saint-Martin-d'hiver, 60 sols de rente sur plusieurs pièces de vigne à Antony (92), lieudit La Croix-Gaultier, dont il est détenteur., 28 février 1570; MC/ET/XXXIII/55
      Précisions sur les lieux: Antony (Hauts-de-Seine)--La Croix-Gaultier (?)
      titre nouvel; Antony (Hauts-de-Seine); Delacroix, Jacques
    - Déclaration par Jacques Charpentier, docteur régent en médecine à Paris, adjudicataire le 7 mars 1570, de 20 arpens à Chennevières, appartenant aux religieux, abbé et couvent d'Hyverneau, moyennant 735 livres devant les commis à la vente des biens de l'église, que ladite somme de 735 livres qu'il est prêt à payer est des deniers de son fils Antoine Charpentier dont il est tuteur., 11 mars 1570; MC/ET/XXXIII/55
      Précisions sur les lieux: Les Hyverneaux (Lésigny, Seine-et-Marne)--Abbaye; Lésigny (Seine-et-Marne)--Les Hyverneaux; Lésigny (Seine-et-Marne)--Les Hyverneaux (abbaye)
      déclaration; Chennevières-sur-Marne (Val-de-Marne); Lésigny (Seine-et-Marne); Charpentier, Antoine; Charpentier, Jacques; docteur d'université